臺灣高雄地方法院刑事判決　　　　　　　 96年度訴字第248號
公　訴　人　臺灣高雄地方法院檢察署檢察官
被　　　告　甲○○
指定辯護人　本院公設辯護人丁○○
上列被告因違反毒品危害防制條例案件，經檢察官提起公訴（95
年度偵字第25130 號），本院判決如下：
    主  文
甲○○販賣第二級毒品，處有期徒刑玖年，扣案之第二級毒品甲
基安非他命壹佰壹拾玖包（驗前毛重合計玖拾捌點參公克，驗前
淨重合計捌拾貳點伍捌公克，驗後淨重合計捌拾貳點伍伍公克，
純度佰分之伍拾玖點壹柒）、殘留有第二級毒品甲基安非他命之
殘渣袋貳個均沒收銷燬，殘留第二級毒品甲基安非他命之電子秤
壹臺、未殘留有第二級毒品甲基安非他命之空夾鏈袋壹佰參拾柒
個、殘渣袋貳個、大同品牌行動電話壹支（內含門號00000
00000號SIM 卡壹張）、販賣第二級毒品甲基安非他命所得
新台幣伍佰元均沒收。
    事  實
一、甲○○明知甲基安非他命係毒品危害防制條例第2 條第2項
    第2 款所列之第二級毒品，不得持有、販賣，其竟仍意圖營
    利，基於販賣第二級毒品之犯意，先於民國95年8 、9 月間
    某日於不詳地點，以不詳代價向姓名年籍不詳人士販入甲基
    安非他命119 包（驗前毛重合計98.3公克，驗前淨重合計82
    .58 公克，驗後淨重合計82.55 公克，純度59.17%）後，伺
    機販賣毒品予不特定人，並以所持內裝0000000000號SIM 卡
    之大同牌行動電話作為對外販賣毒品之聯絡工具，嗣於95年
    9 月19日16時8 分許，適有丙○○以其所使用之行動電話00
    00000000號撥打甲○○上開門號，欲向甲○○購買500 元之
    甲基安非他命1 包，雙方乃約定在高雄縣鳳山市○○○路某
    處交易，於同日16時40分許，甲○○攜帶上開甲基安非他命
    其中之1 包，騎乘車牌H9E-863 號機車至約定地點，丙○○
    亦騎乘車牌MZ8-035 號機車前往現場，2 人見面後為避人耳
    目，再分別騎車轉進高雄縣鳳山市○○○路262 巷8 弄15號
    巷弄間進行毒品交易，甲○○於收取丙○○支付之購毒價款
    500 元後，即將所攜帶之甲基安非他命1 包交予丙○○，而
    完成該毒品交易，適掌握情資尾隨於後之員警李忠益、袁慧
    傑、黃遇雄等人即一擁上前以現行犯將其等逮捕，當場在甲○○身上扣得上開對外連絡販毒用之行動電話手機1 支（另
    尚查獲被告所有然與本案犯行無關之行動電話5 支）及販毒
    所得500 元（另尚查獲與本案犯行無關之現金3700元），另
    在靠近丙○○機車旁之地上扣得丙○○丟棄之甲基安非他命
    1 包，嗣經警方出示搜索票要求至甲○○住處搜索，甲○○
    乃帶同警方前往高雄縣鳳山市○○路63號6 樓並以鑰匙打開
    鐵門後，發現搜索票上之地址錯誤乃心虛不願開門，經警實
    施緊急搜索後，乃於該處扣得上開販入之甲基安非他命118
    包、供被告販賣毒品分裝秤重毒品所用殘留有甲基安非他命
    之電子秤1 台、殘渣袋2 個，未殘留有甲基安非他命之空夾
    鏈袋137 個、殘渣袋2 個（按：起訴書漏載殘渣袋4 個），
    及與本案犯行無關之手機2 支、電話聯絡簿4 本、房屋租賃
    契約書1 份，因而查獲上情。
二、案經高雄市政府警察局小港分局移送臺灣高雄地方法院檢察
    署檢察官偵查起訴。
    理  由
一、上開犯罪事實，業據被告甲○○於本院審理中坦承：「我願
    意認罪，我承認我有販賣毒品給丙○○，扣案的甲基安非他
    命（包括在地上查到的及鳳東路63號6 樓查到的）都是我的
    。我買這些甲基安非他命進來，就是為了要販賣，因為我有
    欠人家錢。」、「鳳東路63號6 樓房東是乙○○，被查獲的
    時候是我、案外人戊○○、陳祥慶一起去租的，實際上在使
    用的是我與戊○○，查到的甲基安非他命是我買的，跟戊○○沒有關係。」、「當天我已經把毒品交給丙○○了，也已
    經收錢，交易完成後警察才來的。」、「查扣8 支手機中大
    同牌外觀黑白色內裝門號0000000000支行動電話是供作販賣
    毒品聯絡的，電子秤是用來秤重分裝毒品販賣用的，空夾鏈
    袋是用來分裝毒品用的，現金中的500 元是丙○○交給我購
    買毒品的價金」等語不諱，核與證人丙○○於95年10月26日
    偵訊中證述購買毒品之過程，證人黃遇雄、丙○○於偵查中
    證述查獲之過程，證人乙○○於警詢中證述被告承租及使用
    高雄縣鳳山市○○路63號6 樓等情相符，且有扣案之甲基安
    非他命119 包（驗前毛重合計98.3公克，驗前淨重合計82.5
    8 公克，驗後淨重合計82.55 公克，純度59.17%）、供被告
    販賣毒品分裝秤重毒品所用殘留有甲基安非他命之電子秤1
    台、殘渣袋2 個，未殘留有甲基安非他命之空夾鏈袋137 個
    、殘渣袋2 個，及高雄醫學大學附設中和紀念醫院檢驗報告
    8 紙（偵查卷頁61、審理卷頁28至34），及監聽譯文及監聽
    錄音帶在卷可稽。而政府為杜絕毒品氾濫，再三宣導教民眾
    遠離毒品，媒體報導既深且廣，對於禁絕毒品之政策，應為
    民眾所熟悉，又政府對於查緝施用、轉讓及販賣毒品無不嚴
    格執行，且販賣毒品罪係重罪，若無利可圖，衡情一般持有
    毒品者，當不致輕易將持有之毒品交付他人。況且，販賣毒
    品乃違法行為，非可公然為之，且有其獨特之販售路線及管
    道，亦無公定之價格，復可任意增減其分裝之數量，而每次
    買賣之價量，亦可能隨時依市場貨源之供需情形、交易雙方
    之關係深淺、資力、對行情之認知、可能風險之評估、查緝
    是否嚴緊，及購買者被查獲時供述購買對象之可能性風險評
    估等諸般事由，而異其標準，非可一概而論，是販賣之利得
    ，誠非固定，而縱使販賣之人從價差或量差中牟利方式雖異
    ，其意圖營利之非法販賣行為仍屬同一。本件雖無法確認被
    告購入甲基安非他命之成本，惟依被告自承販賣毒品之內容
    ，證人丙○○證述係以每包5 00元之價錢向被告購買毒品，
    及被告甘冒遭到查緝判處重刑之風險而仍販賣等情觀之，顯
    見其有從中獲利之意圖甚明。綜上，本件被告意圖營利，販
    賣第二級毒品甲基安非他命犯行，事證明確，應依法論科。
二、按如意圖營利而販入第一級毒品後，第一次販賣予他人之行
    為，此乃接續原先販入之犯意而為，不論其行為屬既遂或未
    遂，應認基於單一犯意之接續行為，不能認係基於概括犯意
    之連續二行為，而以連續犯論處，最高法院90年度台上字第
    1668號判決意旨可供參照，故核被告上開所為，係犯毒品危
    害防制條例第4 條第2 項販賣第二級毒品罪，被告持有第二
    級毒品甲基安非他命之低度行為，為販賣第二級毒品甲基安
    非他命之高度行為所吸收，不另論罪；被告意圖營利販入第
    二級毒品甲基安非他命119 包後，嗣於上開時地賣出其中1
    包，其售出甲基安非他命之行為應為販入甲基安非他命之行
    為所吸收，不另論罪。爰審酌被告明知毒品害人不淺，為圖
    一己利益，竟販入甲基安非他命伺機售出，嗣果於上開時地
    出售予丙○○，另遭查獲之毒品驗前淨重高達82.58 公克，
    情節非輕，又犯後初於警偵訊中否認犯行，初未見悔改之意
    ，本不宜寬恕，然念其於本院審理中已坦承犯罪，尚知及時
    悔悟，且教育程度僅國中肄業、家庭經濟狀況小康（參見警
    詢筆錄），遭查獲販賣毒品次數僅有1 次，販賣金額非鉅等
    一切情狀，量處如主文所示之刑。另扣案之第二級毒品甲基
    安非他命119 包（重量純度均如前述）、殘留有第二級毒品
    甲基安非他命之殘渣袋2 個，除毒品本身係違禁物外，其包
    裝袋或殘渣袋上因殘留有些微毒品，客觀上無法析離，均應
    視同毒品，且因與被告本件販賣第二級毒品犯行有關，均應
    依毒品危害防制條例第18條第1 項前段，不問屬於犯人與否
    ，均沒收銷燬；另扣案殘留有第二級毒品甲基安非他命之電
    子秤1 台，係被告販賣毒品分裝秤重毒品所用之物，依一般
    經驗客觀上與毒品可以分離（最高法院93年台上字第4034號
    判決意旨參照），另被告所有內裝0000000000號SIM 卡之大
    同牌行動電話1 支（含SIM 卡1 張，該卡於租期屆滿後依電
    信實務，無須返還電信公司，亦應認係被告所有之物），係
    供被告對外連絡販毒犯罪所用之物，另扣案經送驗後無毒品
    反應之夾鏈袋137 個、殘渣袋2 個，係供被告販賣毒品分裝
    毒品所用之物，均應依毒品危害防制條例第19條第1 項規定
    宣告沒收，又因其均業已扣案，毋庸另為如全部或一部不能
    沒收時，應追徵其價額之諭知；次按毒品危害防制條例第19
    條第1 項規定，犯販賣毒品罪者，其犯罪所得之財物均沒收
    之，係採義務沒收主義，故販賣毒品所得之對價，不問其中
    成本若干，利潤多少，均應全部諭知沒收，貫徹政府查禁煙
    毒之決心，以符立法本旨（最高法院91年度臺上字第2419號
    判決意旨參照），本案被告販賣毒品予丙○○所得之對價為
    500 元，係被告因犯罪所得之財物，應依前開規定宣告沒收
    之，且因已扣案，亦無不能沒收以其財產抵償之問題；另於
    被告身上查獲之現金3700元，並無證據證明係其販賣毒品所
    得，另扣案之其他物品，無法證明與本案犯罪有關，均不另
    行宣告沒收銷燬或沒收，併此敘明。
據上論斷，應依刑事訴訟法第299 條第1 項前段，毒品危害防制
條例第4 條第2 項、第18條第1 項前段、第19條第1 項，判決如
主文。
本案經檢察官陳俊秀到庭執行職務。
中　　華　　民　　國　　96　　年　　 4　　月　　26　　日
                  刑事第七庭  審判長法  官  李淑惠
                                    法  官  張茹棻
                                    法  官  蔡川富
以上正本證明與原本無異。
如不服本判決，應於判決送達後10日內，向本院提出上訴狀（須
附繕本），上訴於臺灣高等法院高雄分院。
中　　華　　民　　國　　96　　年　　 4　　月　　26　　日
                                    書記官  王治華
附錄本案論罪科刑法條：
毒品危害防制條例第4 條第1 項：
製造、運輸、販賣第一級毒品者，處死刑或無期徒刑；處無期徒
刑者，得併科新臺幣1 千萬元以下罰金。
